【裁判字號】    98,訴,296
【裁判日期】    990722
【裁判案由】    違反電業法
【裁判全文】
臺灣花蓮地方法院刑事判決               98年度訴字第296號
公  訴  人  臺灣花蓮地方法院檢察署檢察官
被      告  乙○○
選任辯護人  吳秋樵律師
            簡燦賢律師
被      告  甲○○
選任辯護人  簡燦賢律師
            吳秋樵律師
上列被告等因違反電業法案件，經檢察官提起公訴（97年度偵字
第4759號、98年度偵字第2685號），本院判決如下：
    主  文
乙○○共同犯電業法第一百零六條第二款、第三款之竊電罪，累
犯，處有期徒刑捌月，減為有期徒刑肆月，如易科罰金，以銀元
佰元即新臺幣玖佰元折算壹日。
甲○○共同犯電業法第一百零六條第二款、第三款之竊電罪，處
有期徒刑月，如易科罰金，以新臺幣壹仟元折算壹日。
    事  實
一、乙○○前曾於民國93年間因違反著作權法案件，經本院判處
    應執行有期徒刑 10月確定，於94年9月27日執行完畢。乙○○於92年至95年3月7日為位於花蓮縣花蓮市○○○路69號 1
    樓喜洋洋電子遊戲場之負責人，甲○○於95年3月7日至98年
    2月10日間為該遊戲場之負責人，乙○○於93年5月起至95年
    3月6日間、甲○○於95年3月7日起至96年10月間，分別與丁○○（由本院另行審理通緝中）基於竊電之犯意聯絡，共同
    以大頭針在電表線路上造成迴路，造成電錶計量失準，以竊
    取臺灣電力股份有限公司（下稱臺電公司）之電力。
二、案經花蓮縣警察局移送臺灣花蓮地方法院檢察署檢察官偵查
    起訴。
    理  由
壹、證據能力部分：
一、按被告以外之人於審判中有所在不明而無法傳喚或傳喚不到
    者，其於檢察事務官、司法警察官或司法警察調查中所為之
    陳述，經證明具有可信之特別情況，且為證明犯罪事實之存
    否所必要者，得為證據，刑事訴訟法第 159條之3第3款定有
    明文。查證人丁○○於本院97年度訴字第31號案件審理中逃
    匿，為本院通緝在案，且本院於本案審理時經合法傳喚，未
    於審理期日到庭，又經本院命警前往拘提，亦均拘提無著而
    未到庭等情，亦有傳票回證及拘票附卷可稽，已合於上揭條
    文所定「所在不明、傳喚不到」之情形。本院審酌證人丁○○之警詢筆錄，並無證據認該製作筆錄人員有訊問不當之情
    事，客觀上具有特別可信之情形，且為證明上開犯罪事實所
    必要之證據，故依刑事訴訟法第 159條之3第3款，應認有證
    據能力。
二、又本案認定事實所引用本件卷證所有之證據（文書證據、物
    證等），檢察官、被告及辯護人並未主張排除前開證據之證
    據能力，且迄於本院言詞辯論終結前均未表示異議，本院審
    酌前開書證、物證並無證據證明係公務員違背法定程式所取
    得，亦無刑事訴訟法第159條之4規定顯有不可信之情況與不
    得作為證據之情形，是本案認定事實所引用本件卷證所有之
    證據，亦均認為有證據能力，合先敘明。
貳、實體部分：
一、上開犯罪事實，業據被告乙○○、甲○○於本院審理時坦承
    不諱，核與證人丁○○於警詢、李仲翔於偵查中及丙○○於
    本院審理時之證述大致相符，並有臺電公司表計用戶電費明
    細帳、臺電公司97年1月25日花稽9334號用電實地調查書1份
    、追償電費計算單、更改電表搜證照片 4張、股權讓渡書在
    卷可稽，本件事證明確，被告 2人之自白，核與事實相符，
    自應依法論科。
二、查被告乙○○行為後，刑法部分條文業於94年2月2日經總統
    令修正公布，並於95年7月1日施行。參酌最高法院95年 5月
    23日刑事庭第 8次會議決議中關於法律變更之比較適用原則
    ：刑法（乃指修正後之現行法）第2條第1項之規定，係規範
    行為後法律變更所生新舊法律比較適用之準據法，於刑法施
    行後，應適用該法第2條第1項之規定，為「從舊從輕」之比
    較；另於比較時應就罪刑有關之共犯、未遂犯、想像競合犯
    、牽連犯、連續犯、結合犯，以及累犯加重、自首減輕暨其
    他法定加減原因（如身分加減）與加減比例等一切情形，其
    全部罪刑之結果而為比較。查修正後刑法第41條第 1項規定
    ：「犯最重本刑為5年以下有期徒刑以下之刑之罪，而受6個
    月以下有期徒刑或拘役之宣告者，得以新臺幣1,000元、2,0
    00元或3,000元折算1日，易科罰金。」相較與行為時刑法第
    41條第1項規定：「犯最重本刑為5年以下有期徒刑以下之刑
    之罪，而受 6月以下有期徒刑或拘役之宣告，因身體、教育
    、職業或家庭之關係，執行顯有困難者，得以1元以上3元以
    下折算 1日，易科罰金。」及依修正前罰金罰鍰提高標準條
    例第2條規定提高100倍後，為銀元100元以上，300元以下，
    即新臺幣300元以上，900元以下，是本案自以被告乙○○行
    為時之刑法規定，較有利於被告乙○○而應適用之。至被告
    甲○○所犯電業法第106條第1項第2款、第3款之罪，其違反
    電業法行為時間雖於95年3月7日至96年10月間，惟該罪係屬
    繼續犯，被告甲○○之犯行延續至刑法95年7月1日修正施行
    之後，故應逕予適用修正後刑法，而無新舊法比較之問題，
    併此敘明。
三、核被告2人所為，均係犯電業法第106條第2款、第3款之竊電
    罪。被告 2人分別與丁○○間，有犯意聯絡及行為分擔，均
    應論以共同正犯。又被告於上開期間所為上開竊電犯行，係
    基於一竊電犯意所為之接續行為，均應論以一罪。查被告乙○○前曾於93年間因違反著作權法案件，經本院判處應執行
    有期徒刑 10月確定，於94年9月27日執行完畢，有臺灣高等
    法院被告前案紀錄表在卷可憑，被告受有期徒刑執行完畢後
    ，5 年以內故意再犯本件有期徒刑以上之罪，為累犯，應依
    刑法第47條第1項規定加重其刑。爰審酌被告2人之素行、犯
    罪動機、手段、犯罪時間長短、所得利益，及於本院審理時
    均坦承犯行等一切情狀，分別量處如主文所示之刑，並就被
    告甲○○部分諭知易科罰金之折算標準。又被告乙○○犯罪
    時間係在96年4月24日以前，且經核並無同條例第3條規定不
    予減刑之情形，合於減刑之條件，應依同條例第2條第1項第
    3款、第7條規定，減其宣告刑二分之一，並諭知減得之刑易
    科罰金之折算標準。
據上論斷，應依刑事訴訟法第 299條第1項前段，電業法第106條
第2款、第3款，修正前刑法第28條、第41條第1項前段，刑法第2
條第1項前段、第11條前段、第28條、第47條第1項、第41條第 1
項前段，廢止前罰金罰鍰提高標準條例第1條前段、第2條，現行
法規所定貨幣單位折算新臺幣條例第 2條，中華民國96年罪犯減
刑條例第2條第1項第3款、第7條、第9條，判決如主文。
本案經檢察官簡淑如到庭執行職務。
中    華    民    國    99    年    7     月    22    日
                  刑事第一庭  審判長  法  官  陳世博
                                      法  官  曹庭毓
                                      法  官  林恒祺
以上正本證明與原本無異。
如不服本判決應於收受送達後10日內向本院提出上訴書狀，並應
敘述具體理由。其未敘述上訴理由者，應於上訴期間屆滿後20日
內向本院補提理由書(均須按他造當事人之人數附繕本)「切勿逕
送上級法院」。告訴人或被害人如對於本判決不服者，應具備理
由請求檢察官上訴，其上訴期間之計算係以檢察官收受判決正本
之日期為準。
中    華    民    國    99    年    7     月    23    日
                                      書記官
附錄本判決論罪之法律條文：
電業法第106條
有左列行為之一者為竊電，處 5 年以下有期徒刑、拘役或 5 百
元以下罰金：
一、未經電業供電，而在其供電線路上私接電線者。
二、繞越電度表或其他計電器，損壞或改動表外之線路者。
三、損壞或改變電度表、無效電力計、其他計電器之構造，或以
    其他方法使其失效不準者。
四、在電價較低之線路上，私接電價較高之電器者。
五、包燈用戶，在原定電燈盞數及瓦特數以外，私自增加盞數或
    瓦特數者。
六、電力用戶，在原申請馬力數、瓩數或仟伏安數以外，私自增
    加馬力數瓩數或仟伏安數者。

司法院資訊處製作；財團法人民間司法改革基金會備份。
